---
title: "Figuras póster"
author: "Alejandro Pulver"
date: "05/24/2015"
output:
  pdf_document:
    keep_tex: yes
  html_document: default
---

```{r global_options, include=FALSE}
library(knitr)
opts_chunk$set(warning=FALSE, message=FALSE, echo=FALSE, results='asis')
opts_knit$set(global.par=TRUE)

library(pander)
# avoid to split the tables
panderOptions("table.split.table", Inf)
```

```{r}
library(gridExtra)
library(plyr)
library(dplyr)
library(magrittr)
library(gplots)
library(broom)
source("scripts/utils.R")
source("scripts/data_loading.R")

experiment_data = ExperimentData$new("data/output/")
experiments = experiment_data$flat_all()
all_stages_with_color = c('present_past_future', 'seasons_of_year', 'days_of_week', 'parts_of_day')
all_stages = c(all_stages_with_color, 'timeline')

shared_plot_color = scale_fill_manual(name = "Experimento", values = c("#00aeff", "#90a800"))

theme_set(theme_grey(base_size = 16))
par(cex.lab = 1.3, font.lab = 3, cex.axis = 1.15, font.axis = 2, cex.main = 1.4)
```

## Población

```{r}
sex_counts = table(experiments$questions_begining_sex)
age_data = experiments$questions_begining_age

ggplot(experiments, aes(x = questions_begining_age)) +
  geom_histogram(binwidth=1, color="grey40", fill="#00aeff") + xlim(18,80) +
  xlab("Edad (años)") + ylab("Número de participantes")
```

Tenemos `r sex_counts[["female"]]` mujeres y `r sex_counts[["male"]]` hombres.

La edad media es `r mean(age_data)` y la desviación `r sd(age_data)`.

La cantidad de etapas completas no es la misma que la de sujetos.

```{r, fig.width=6, fig.height=3}
available_data = ldply(c(all_stages, 'questions_ending'), function(stage) {
  wide_stage = experiment_data$flat(stage)
  data.frame(stage = stage, count = dim(wide_stage)[1])
})

levels(available_data[,1]) = c("Círculos", "Estaciones", "Semana", "Partes del día", "Línea de tiempo", "Preguntas finales")
available_data[,1] = factor(available_data[,1], levels = rev(levels(available_data[,1])))

ggplot(available_data, aes(x=stage, y=count)) +
  geom_bar(stat="identity", fill="#00aeff", alpha=0.6) +
  coord_flip() + theme_grey(base_size=15) +
  ylab("Cantidad de sujetos") + xlab("Tarea")
```

# Métodos

```{r}
available_data = ldply(all_stages, function(stage) {
  wide_stage = experiment_data$flat(stage)
  data.frame(stage = stage, count = dim(wide_stage)[1])
})

pander(mutate(available_data,
  percent = count / sum(count)
))
```

screenshot de todas las etapas

# Resultados

## Cottle

```{r}
mixed_df = experiment_data$mixed_cottle()$dominance
levels(mixed_df$dominance) = c("Ausencia", "Secundaria", "Total")
levels(mixed_df$element) = c("Pasado", "Presente", "Futuro")

props_df = as.data.frame(
  prop.table(xtabs(Freq ~ dominance + element + version, mixed_df), margin = 3))
levels(props_df$version) = c("Original (de Cottle)", "Reproducción (actual)")

x_axis_theme = element_text(angle = 90, face="bold")
ggplot(props_df,
  aes(x = dominance, y = Freq, fill = version)) +
  geom_bar(stat = "identity", position = "dodge") +
  facet_grid( ~ element) + theme(axis.text.x = x_axis_theme, legend.position = "top") +
  shared_plot_color + xlab("Dominancia") + ylab("Proporción")
```

```{r, fig.width=6}
mixed_df = experiment_data$mixed_cottle()$relatedness
levels(mixed_df$relatedness) = c("Atomista", "Contiguo", "Integrado")

props_df = as.data.frame(
  prop.table(xtabs(Freq ~ relatedness + version, mixed_df), margin = 2))
levels(props_df$version) = c("Original (de Cottle)", "Reproducción (actual)")

ggplot(props_df,
  aes(x = relatedness, y = Freq, fill = version)) +
  geom_bar(stat = "identity", position = "dodge") +
  theme(axis.text.x = element_text(angle = 90, face="bold"), legend.position = "top") +
  shared_plot_color + xlab("Relación") + ylab("Proporción")
```

## Geometría

Centro de los círculos.

```{r, fig.width=8}
long_stage = experiment_data$recursive('present_past_future')
levels(long_stage$element) = c("Pasado", "Presente", "Futuro")

legend_theme = theme(legend.title = element_text(face="plain")) +
  theme(legend.text = element_text(face="bold"))

ggplot(long_stage, aes(x = center_x, y = center_y, color = element)) +
  geom_density2d() + scale_y_reverse() + coord_equal() +
  xlab("Posición horizontal (X)") + ylab("Posición vertical (Y)") +
  ggtitle("Ubicación del centro") + scale_color_discrete(name = "Figura") +
  legend_theme
```

Tamaño de las estaciones del año.

```{r}
long_stage = experiment_data$recursive('seasons_of_year')
long_stage %<>% mutate(area_sqrt = sqrt(size_x * size_y))
levels(long_stage$element) = c("Verano", "Otoño", "Invierno", "Primavera")

plotmeans(area_sqrt ~ element, long_stage, n.label = F, xlab="Estación", ylab="Raíz cuadrada del área")
```

Tamaño de los días de la semana.

```{r, fig.width=9}
long_stage = experiment_data$recursive('days_of_week')
levels(long_stage$element) = c("Lunes", "Martes", "Miércoles", "Jueves", "Viernes", "Sábado", "Domingo")

plotmeans(size_y ~ element, long_stage, n.label = F, xlab="Día de la semana", ylab="Altura de la figura")
```

Tamaño de la mañana y noche con respecto a las preferencias diurnas.

```{r, fig.width=8}
my_data = mutate(experiments, morning_night =
  my.relative_difference_exp(parts_of_day_size_morning, parts_of_day_size_night))
levels(my_data$questions_ending_cronotype) = c("Muy matutina", "Matutina", "Neutral", "Nocturna", "Muy nocturna")

plotmeans(morning_night ~ questions_ending_cronotype, my_data,
          xlab = "Preferencias diarias subjetivas", ylab = "Mañana vs Noche")
```

Corrimiento de el de vejez en la línea.

[usar gráfico de tedx]

Distorsión del tiempo: hombres subestiman menos el pasado ajeno, y mujeres más (al revés el propio).

Removimos el 5% de los datos de cada lado, para ver los efectos principales.

```{r}
my_data = my.get_time_ratios2(experiments, diff = my.relative_difference_exp)
my_data_diff = my.get_derivative_time2(my_data)
levels(my_data_diff$variable) = c("Pasado ajeno", "Pasado propio", "Futuro propio", "Futuro ajeno")
levels(my_data_diff$sex) = c("Mujeres", "Hombres")

ggplot(my_data_diff, aes(y = value, x = variable)) +
  geom_boxplot(outlier.size = NA) + xlab("") + ylab("Años reales vs subjetivos") +
  theme(axis.text.x = element_text(face="bold"))

ggplot(my_data_diff, aes(y = value, x = variable, color = sex)) +
  geom_boxplot(outlier.size = NA) + xlab("") + ylab("Años reales vs subjetivos") +
  theme(axis.text.x = element_text(face="bold"), legend.position = "top") +
  scale_color_discrete(name = "Sexo")
```

```{r}
fit = lm(value ~ variable, my_data_diff)

pander(glance(fit))
pander(tidy(anova(fit)))
pander(tidy(TukeyHSD(aov(fit))))
```

```{r, fig.width=8}
oldpar = par(mfcol=c(1,2))

other_past_df = filter(my_data_diff, variable == "Pasado ajeno")
plotmeans(value ~ sex, other_past_df, n.label = F,
          xlab = "", ylab = "Años reales vs subjetivos", main = "Pasado ajeno")

own_past_df = filter(my_data_diff, variable == "Pasado propio")
plotmeans(value ~ sex, own_past_df, n.label = F,
          xlab = "", ylab = "Años reales vs subjetivos", main = "Pasado propio")

par(oldpar)
```

Pasado ajeno.

```{r}
fit = lm(value ~ sex, other_past_df)

pander(glance(fit))
pander(tidy(anova(fit)))
```

Pasado propio.

```{r}
fit = lm(value ~ sex, own_past_df)

pander(glance(fit))
pander(tidy(anova(fit)))
```

## Colores

```{r, fig.width=8, fig.height=6}
my_plots = lapply(all_stages_with_color, function(x) { my.color_plot(experiment_data, x) })

do.call(grid.arrange, c(my_plots, list(ncol=2)))
```