---
title: "Machine Learning Pruebas"
author: "Alejandro Pulver"
date: "05/19/2015"
output:
  html_document:
    toc: true
---

```{r global_options, include=FALSE}
library(knitr)
opts_chunk$set(echo=FALSE, warning=FALSE, message=FALSE, results='asis')

library(pander)
panderOptions("table.split.table" , Inf) # avoid to split the tables
```

```{r import}
library(ggplot2)
library(gridExtra)
library(mclust)
library(clValid)
library(Boruta)
library(gplots)
source("scripts/data_loading.R")
source("scripts/machine_learning_utils.R")

set.seed(123)
theme_set(theme_grey(base_size = 12))

blank_theme = theme(
  axis.title = element_blank(),
  axis.text = element_blank(),
  axis.ticks = element_blank(),
  axis.line = element_blank(),
  legend.position = "none",
  panel.grid.major = element_blank(),
  panel.grid.minor = element_blank(),
  #panel.background = element_blank()
  panel.background = element_rect(colour = "gray80")
)
```

```{r}
experiment_data = ExperimentData$new("../data/output/")
experiments = experiment_data$flat_all()

load("../../results.Rda")
```

# Comparación de métodos

## Visualización del espacio

Utilizaremos varios métodos, algunos lineales (**cmdscale**) y otros no lineales (**isomds** y **smacof**). Aquí los comparamos para las distintas etapas.

```{r, fig.width=10, fig.height=8}
output = extract_input_analysis(results$input_analysis)
output_visualization = extract_input_analysis(results$input_analysis)
stage_translation = experiment_data$schema()$stage_translation

ggplot(output %>% filter(origin == "dist", categories == "standard+color+geometric"), aes(x=D1,y=D2)) +
  facet_wrap(method ~ stage, scales = "free", ncol = 6) + geom_point(alpha = 0.3) + blank_theme

#ggplot(output %>% filter(origin == "dist", categories == "standard+color+geometric"), aes(x=D3,y=D4)) +
#  facet_wrap(method ~ stage, scales = "free", ncol = 6) + geom_point(alpha = 0.3) + blank_theme
```

## Clasificación

Comparemos los clasificadores para el sexo.

```{r}
output = extract_classreg(results$classreg_comparison)
levels(output$classification$stage) = as.character(stage_translation)

ggplot(output$classification, aes(y = accuracy, x = method, group = 1)) +
  geom_line() + geom_point(color="red") + facet_wrap(stage ~ categories) +
  theme(axis.text.x = element_text(angle = 90)) +
  labs(x = "Método", y = "Precisión")
```

##  Regresión

Comparemos los métodos de regresión para la edad.

```{r}
levels(output$regression$stage) = as.character(stage_translation)

ggplot(output$regression, aes(y = rsquared, x = method, group = 1)) +
  geom_line() + geom_point(color="red") + facet_wrap(stage ~ categories) +
  theme(axis.text.x = element_text(angle = 90)) +
  labs(x = "Método", y = "R^2")
```

## Clustering

### Algoritmos

```{r}
output = extract_clustering(results$clustering_comparison)

all_plots = lapply(results$clustering_comparison, function(r) {
  visual_df = visualization_for_stage(r$stage)
  tmp_df = data.frame(experiment_id = r$result$experiment_id, clustering = as.factor(r$result$clustering))
  visual_df = visual_df %>% inner_join(tmp_df)
  
  # XXX: ggplot only looks for variables in the global environment or in data, so we do this
  .e = environment()
  ggplot(visual_df, aes(x=D1, y=D2, color = clustering), environment = .e) +
    geom_point(alpha = 0.7) + blank_theme + ggtitle(r$task)
})
```

Para la etapa de los círculos.

```{r, fig.width=8, fig.height=8}
do.call(grid.arrange, c(all_plots[1:9], ncol=3))
```

Para todo el experimento.

```{r, fig.width=8, fig.height=8}
do.call(grid.arrange, c(all_plots[10:18], ncol=3))
```

### Cantidad (K)

```{r, fig.width=12, fig.height=10}
oldpar = par(mfcol=c(5,6))

for (i in 1:6) {
  ii = i*3-2
  
  plot(results$clustering_k_estimation[[ii+2]]$result, what = "BIC",
     main = i, legendArgs=list(x="bottom",cex=.5))
  hist(results$clustering_k_estimation[[ii]]$result$Best.nc[1,],
     breaks = 0:10, xlab = "", main = i)
  plot(results$clustering_k_estimation[[ii+1]]$result, measures = "Connectivity",
     main = i, legend = F)
  plot(results$clustering_k_estimation[[ii+1]]$result, measures = "Dunn",
     main = i, legend = F)
  plot(results$clustering_k_estimation[[ii+1]]$result, measures = "Silhouette",
     main = i, legend = F)
}

par(oldpar)
```